<!DOCTYPE html PUBLIC "-//W3C//DTD XHTML 1.0 Transitional//EN" "http://www.w3.org/TR/xhtml1/DTD/xhtml1-transitional.dtd">
<html xmlns="http://www.w3.org/1999/xhtml">
<head>
	<meta http-equiv="Content-Type" content="text/html; charset=iso-8859-1" />
	<title>Ymmärrä suomea</title>
	<style type="text/css" media="all">@import "css/styles.css";</style>
	<script type="text/javascript" src="swfobject.js"></script>
</head>
<body class="font-medium">
	<div id="main-wrapper">
		<div id="topbar"></div>
		<div id="main-menu">
			<table cellspacing="0" cellpadding="0" border="0" class="add-links"><tr>
				<td class="item"><img class="raquo" src="i/raquo.gif" alt="" height="7" width="4" /><a href="/ymmarra/index.php?moduli=sanakirja">Sanakirja</a></td>
				<td class="item"><img class="raquo" src="i/raquo.gif" alt="" height="7" width="4" /><a href="/ymmarra/index.php?moduli=verbit">Verbiluettelo</a></td>
				<td class="item"><img class="raquo" src="i/raquo.gif" alt="" height="7" width="4" /><a href="/ymmarra/index.php?moduli=kielioppi">Kielioppi</a></td>
			</tr></table>
			<table cellspacing="0" cellpadding="0" border="0"><tr>
				<td class="item"><img class="raquo" src="i/raquo.gif" alt="" height="7" width="4" /><a href="/ymmarra/index.php">Etusivu</a></td>
				<td class="item"><img class="raquo" src="i/raquo.gif" alt="" height="7" width="4" /><a href="/ymmarra/index.php?moduli=tekstit">Lukutekstit</a></td>
			</tr></table>
		</div>
		<div id="content">
			<table cellspacing="0" cellpadding="0" border="0" id="content-wrapper"><tr>
				<td>
					<div id="left-menu">
												<div class="header-verb"><span>Verbit</span></div>
						<div class="menu">
								<div class="init"><a href="/ymmarra/index.php?moduli=verbit&kirjain=a">A</a></div>
								<div class="init"><a href="/ymmarra/index.php?moduli=verbit&kirjain=e">E</a></div>
								<div class="init"><a href="/ymmarra/index.php?moduli=verbit&kirjain=h">H</a></div>
								<div class="init"><a href="/ymmarra/index.php?moduli=verbit&kirjain=i">I</a></div>
								<div class="init"><a href="/ymmarra/index.php?moduli=verbit&kirjain=j">J</a></div>
								<div class="init"><a href="/ymmarra/index.php?moduli=verbit&kirjain=k">K</a></div>
								<div class="init"><a href="/ymmarra/index.php?moduli=verbit&kirjain=l">L</a></div>
								<div class="init"><a href="/ymmarra/index.php?moduli=verbit&kirjain=m">M</a></div>
								<div class="init"><a href="/ymmarra/index.php?moduli=verbit&kirjain=n">N</a></div>
								<div class="init"><a href="/ymmarra/index.php?moduli=verbit&kirjain=o">O</a></div>
								<div class="init"><a href="/ymmarra/index.php?moduli=verbit&kirjain=p">P</a></div>
								<div class="init"><a href="/ymmarra/index.php?moduli=verbit&kirjain=r">R</a></div>
								<div class="init"><a href="/ymmarra/index.php?moduli=verbit&kirjain=s">S</a></div>
								<div class="init"><a href="/ymmarra/index.php?moduli=verbit&kirjain=t">T</a></div>
								<div class="init"><a href="/ymmarra/index.php?moduli=verbit&kirjain=u">U</a></div>
								<div class="init"><a href="/ymmarra/index.php?moduli=verbit&kirjain=v">V</a></div>
								<div class="init"><a href="/ymmarra/index.php?moduli=verbit&kirjain=y">Y</a></div>
								<div class="init"><a href="/ymmarra/index.php?moduli=verbit&kirjain=Ä">Ä</a></div>
						</div>					</div>
				</td>
				<td>
					<div id="main-content">
						<div id="path">
							<a href=".">Etusivu</a> &gt; <a href="/ymmarra/index.php?moduli=verbit&kirjain=S">S</a>						</div>
													<h1>SUOSTUA</h1>
						<table cellspacing="0" cellpadding="0" border="0">
							<tr>
								<td colspan="2" style="padding-bottom:10px;"><strong>Aktiivin indikatiivi</strong></td>
							</tr>
							<tr>
								<td><pre>PREESENS                   
minä      suostun          
sinä      suostut          
hän       suostuu          
me        suostumme        
te        suostutte        
he        suostuvat        

PASSIIVI
          suostutaan       

IMPERFEKTI                 
         suostuin          
         suostuit          
         suostui           
         suostuimme        
         suostuitte        
         suostuivat        

PASSIIVI
         suostuttiin       

PERFEKTI
olen     suostunut         
olet     suostunut         
on       suostunut         
olemme   suostuneet        
olette   suostuneet        
ovat     suostuneet        

PASSIIVI
on       suostuttu         

PLUSKVAMPERFEKTI
olin     suostunut         
olit     suostunut         
oli      suostunut         
olimme   suostuneet        
olitte   suostuneet        
olivat   suostuneet        

PASSIIVI
oli      suostuttu         
</pre></td>
								<td>&nbsp;&nbsp;&nbsp;</td>
								<td><pre>     KIELTOMUOTO
     en        suostu
     et        suostu
     ei        suostu
     emme      suostu
     ette      suostu
     eivät     suostu


     ei        suostuta

   
      en        suostunut
      et        suostunut
      ei        suostunut
      emme      suostuneet
      ette      suostuneet
      eivät     suostuneet


      ei        suostuttu


      en      ole suostunut
      et      ole suostunut
      ei      ole suostunut
      emme    ole suostuneet
      ette    ole suostuneet
      eivät   ole suostuneet


      ei      ole suostuttu


      en    ollut  suostunut
      et    ollut  suostunut
      ei    ollut  suostunut
      emme  olleet suostuneet
      ette  olleet suostuneet
      eivät olleet suostuneet


      ei    ollut  suostuttu
</pre></td>
							</tr>
						</table>
						<table cellspacing="0" cellpadding="0" border="0">
							<tr>
								<td colspan="2" style="padding-bottom:10px;"><strong>Aktiivin konditionaali</strong></td>
							</tr>
							<tr>
								<td><pre>PREESENS
minä     suostuisin        
sinä     suostuisit        
hän      suostuisi         
me       suostuisimme      
te       suostuisitte      
he       suostuisivat      

PASSIIVI
         suostuttaisiin    

PERFEKTI
olisin   suostunut         
olisit   suostunut         
olisi    suostunut         
olisimme suostuneet        
olisitte suostuneet        
olisivat suostuneet        

PASSIIVI
olisi    suostuttu         
</pre></td>
								<td>&nbsp;&nbsp;&nbsp;</td>
								<td><pre> 
      en          suostuisi
      et          suostuisi
      ei          suostuisi
      emme        suostuisi
      ette        suostuisi
      eivät       suostuisi


      ei          suostuttaisi


      en olisi    suostunut
      et olisi    suostunut
      ei olisi    suostunut
      emme olisi  suostuneet
      ette olisi  suostuneet
      eivät olisi suostuneet


      ei olisi    suostuttu
</pre></td>
							</tr>
						</table>
						<table cellspacing="0" cellpadding="0" border="0">
							<tr>
								<td colspan="2" style="padding-bottom:10px;"><strong>Aktiivin potentiaali</strong></td>
							</tr>
							<tr>
								<td><pre>PREESENS
minä     suostunen         
sinä     suostunet         
hän      suostunee         
me       suostunemme       
te       suostunette       
he       suostunevat       

PASSIIVI
         suostuttaneen     

PERFEKTI
lienen   suostunut         
lienet   suostunut         
lienee   suostunut         
lienemme suostuneet        
lienette suostuneet        
lienevät suostuneet        

PASSIIVI
lienee   suostuttu         
</pre></td>
								<td>&nbsp;&nbsp;&nbsp;</td>
								<td><pre> 
      en          suostune
      et          suostune
      ei          suostune
      emme        suostune
      ette        suostune
      eivät       suostune


      ei          suostuttane


      en    liene suostunut
      et    liene suostunut
      ei    liene suostunut
      emme  liene suostuneet
      ette  liene suostuneet
      eivät liene suostuneet


      ei    liene suostuttu
</pre></td>
							</tr>
						</table>
						<table cellspacing="0" cellpadding="0" border="0">
							<tr>
								<td colspan="2" style="padding-bottom:10px;"><strong>Aktiivin imperatiivi</strong></td>
							</tr>
							<tr>
								<td><pre>PREESENS

(sinä)   suostu            
(hän)    suostukoon        
(me)     suostukaamme      
(te)     suostukaa         
(he)     suostukoot        

PASSIIVI
         suostuttakoon     

PERFEKTI

ole      suostunut         
olkoon   suostunut         
olkaamme suostuneet        
olkaa    suostuneet        
olkoot   suostuneet        

PASSIIVI

olkoon   suostuttu         
</pre></td>
								<td>&nbsp;&nbsp;&nbsp;</td>
								<td><pre> 

      älä         suostu  
      älköön      suostuko
      älkäämme    suostuko
      älkää       suostuko
      älkööt      suostuko


      älköön      suostuttako



      älä ole       suostunut
      älköön olko   suostunut
      älkäämme olko suostuneet
      älkää olko    suostuneet
      älkööt olko   suostuneet



      älköön olko   suostuttu
</pre></td>
							</tr>
						</table>
						<table cellspacing="0" cellpadding="0" border="0">
							<tr>
								<td colspan="2" style="padding-bottom:10px;"><strong>Verbin nominaalimuodot</strong></td>
							</tr>
							<tr>
								<td><pre>I INFINITIIVI              

Lyhyempi muoto:            
         suostua           

Pitempi muoto:             
         suostuakseni      
         suostuaksesi
         suostuakseen
         suostuaksemme
         suostuaksenne
         suostuakseen

III  INFINITIIVI           

inessiivi    suostumassa   
elatiivi     suostumasta   
illatiivi    suostumaan    
adessiivi    suostumalla
abessiivi    suostumatta   
instruktiivi suostuman     
                           
Passiivi
instruktiivi suostuttaman  
                           
                           
</pre></td>
								<td>&nbsp;&nbsp;&nbsp;</td>
								<td><pre> II INFINITIIVI

 inessiivi    suostuessa
 instruktiivi suostuen

 Passiivi
 inessiivi    suostuttaessa






      IV INFINITIIVI

      nominatiivi  suostuminen
      partitiivi   suostumista
     

      I PARTISIIPPI 
      aktiivi      suostuva
      passiivi     suostuttava

      II PARTISIIPPI 
      aktiivi      suostunut
      passiivi     suostuttu
</pre></td>
							</tr>
						</table>

					</div>
				</td>
			</tr></table>		</div>
		<div id="footer"><a href="http://www.oph.fi/"><img src="i/oph_logo_ymmarrasuomea.gif" width="157" height="35" alt="OPH" /></a></div>
	</div>
</body>
</html>
